---
title: "数据集"
execute:
  echo: false
  warning: false
  message: false
---

```{r}
#| echo: false
library(tidyverse)
library(here)
library(glue)
library(magrittr)
library(fs)
library(DT)
library(kableExtra)
```

## 个股挂单数据


## 资金流数据


## 涨跌停数据

## 券商营业部数据集

### 数据说明

- 券商营业部数据集`data/brokers-yybph.rds`

- 数据来源：东方财富龙虎榜营业部排行<https://data.eastmoney.com/stock/yybph.html>

目标字段：

- 营业部名称(name)
- 营业部代码(id)

### 抓取流程：

采用Selenium+docker方式进行爬取

1. 打开目标网站
2. 获取所有营业部信息
3. 提取目标字段
4. 保存为brokers-yybph.rds文件

### 抓取代码

- 抓取代码："code/scrape-brokers-by-yybph.R"
- 导出数据："data/brokers-yybph.rds"

### 数据集展示

```{r}
#| echo: false
file_tar <- here("data/brokers-yybph.rds")
df_brokers <- readRDS(file_tar)
df_brokers %>%
  select(name, id) %>%
  .[c(1:10, (nrow(.)-9):nrow(.)), ] %>%
  kbl(caption = "券商营业部信息表（东方财富）") %>%
  kable_styling(bootstrap_options = c("striped", "hover", "condensed", "responsive"))
```


## 机构和游资席位信息集

### 数据说明

- 机构和游资席位信息集`data/large-actor.rds`

- 数据来源：东方财富、同花顺桌面版

1. 机构识别：比较容易识别。

- 营业部名称以“机构专用”开头（机构专用席位，比较复杂，暂无席位id）
- 营业部名称以“深股通”开头（深股通席位，有席位id）
- 营业部名称以“沪股通”开头（沪股通席位，有席位id）

机构专用席位指的是基金、保险、社保等机构投资者使用的交易通道，这些席位不公开具体名称，只显示为“机构专用”。具体席位包括：

- 公募基金：通过专用通道交易的公募基金产品。
- 私募基金：部分大型私募基金可能使用机构席位。
- 社保基金、保险资金：社保组合、保险资管产品等。
- QFII/RQFII：合格境外机构投资者的交易通道。
- 券商自营：证券公司以自有资金进行投资的交易。
- 其他金融机构：如银行理财子公司、信托计划等。


2. 游资识别：比较困难。

- 方法1：通过同花顺桌面版，可以识别游资的营业部名称（可以识别主要游资席位）

- 方法2：除机构外的营业部名称，都可识别为游资营业部


同花顺桌面版游资席位识别。以下为人工手动整理得到的游资席位，并按照他们的操作特征进行了归类。

### 抓取流程

（1）通过同花顺桌面版游资席位识别。

- 可以人工手动整理得到的游资席位，并按照操作特征进行了归类。

（2）通过东方财富龙虎榜营业部排行公开网站（<https://data.eastmoney.com/stock/yybph.html>）。

- 可以获取到游资的营业部信息（营业部名称、营业部代码）。

（3）以东方财富的营业部代码为基准（`data/brokers-yybph.rds`），将游资营业部信息与游资席位信息进行匹配。

- 匹配成功后，将游资席位信息与游资营业部信息进行合并，整理为json格式。  

### 抓取代码

- 手工整理json列表："data/large-actor.json"

- 读取json列表："code/read-json-actor.R"

- 导出的结果数据："data/large-actor.rds"

### 数据集展示

```{r}
#| echo: false
file_tar <- here("data/large-actor.rds")
df_actor <- readRDS(file_tar)
df_actor %>%
  #select(category, name, id) %>%
  DT::datatable(
    caption = "机构和游资席位信息表",
    options = list(
      dom = 'tip',
      pageLength = 10,
      lengthChange = FALSE
    )
  )
```


## 龙虎榜数据：每日龙虎榜个股名单（已执行）

### 数据说明

数据来源：东方财富

```{r}
#| echo: false
dir_tar <- here("data/dragon-pool")
files <- fs::dir_ls(dir_tar)

# 最近10个文件
last_10_files <- tail(files, 10)

# 最近的文件
last_file <- tail(files, 1)
# 最早的文件
first_file <- head(files, 1)
```

数据集：

- 日度龙虎榜股票池数据集`dragon-pool`

- 最新抓取的文件：`r basename(last_file)`， 最早抓取的文件：`r basename(first_file)`

下面展示`data/dragon-pool/`目录下的文件结构（最近抓取的10个文件）：
```{r}
#| echo: false
fs::dir_tree(dir_tar, regexp = paste(basename(last_10_files), collapse = "|"))
```


### 抓取流程


抓取每日龙虎榜个股名单。此为常规操作，可以根据需要每周抓取一次。

- 进入龙虎榜数据中心<https://data.eastmoney.com/stock/tradedetail.html>

- 设定日期。点击**自定义区间**

- 按日期抓取表格

- 保存到`data/dragon-pool/`

### 抓取代码

"code/scrape-04-dragon-pool.R"


## 龙虎榜数据：个股龙虎榜详细数据（未执行）

### 数据说明

- 个股龙虎榜数据集`dragon-stock`


```{r}
#| echo: false
dir_tar <- here("data/dragon-stock")
fs::dir_tree(dir_tar)
```

### 抓取流程

抓取目标个股的龙虎榜上榜详细数据。此为目标操作，根据目标个股需要进行抓取。

- 根据龙虎榜数据集，过滤目标个股的上榜日期。

- 根据上榜日期，构造出个股龙虎榜详细数据网页的网址

    - 诸如： `https://data.eastmoney.com/stock/lhb,{2025-01-03},{000533}.html`

- 进入上述个股龙虎榜网址，抓取其详细数据集

- 保存到`data/dragon-stock/`


### 抓取代码

暂无


## 龙虎榜数据：机构买卖每日统计（未执行）

### 数据说明

数据来源：东方财富

数据集：

- 机构买卖每日统计`dragon-inst`


### 抓取流程

url: <https://data.eastmoney.com/stock/hyyyb.html>

保存到`data/dragon-inst/`

### 抓取代码

暂无

## 龙虎榜数据：每日活跃营业部（已执行）

### 数据说明

```{r}
#| echo: false
dir_tar <- here("data/dragon-dpt")
files <- fs::dir_ls(dir_tar)

# 最近10个文件
last_10_files <- tail(files, 10)

# 最近的文件
last_file <- tail(files, 1)
# 最早的文件
first_file <- head(files, 1)
```

- 每日活跃营业部`dragon-dpt`

- 最新抓取的文件：`r basename(last_file)`， 最早抓取的文件：`r basename(first_file)`

- 下面展示`data/dragon-dpt/`目录下的文件结构（最近抓取的10个文件）：

```{r}
#| echo: false
fs::dir_tree(dir_tar, regexp = paste(basename(last_10_files), collapse = "|"))
```

### 抓取流程

- 采用Rselenium+docker方式进行抓取

- 保存到`data/dragon-dpt/`

### 抓取代码

"code/scrape-05-dragon-dpt.R"

### 数据集展示

```{r}
#| label: fig-dragon-dpt-demo
#| fig-cap: "每日活跃营业部数据集(2025-04-11)"
#| echo: false
file_tar <- here("data/dragon-dpt")
# fs::dir_tree(file_tar)

# 读取数据
df_dpt_demo <- read_csv(here("data/dragon-dpt", "2025-04-11.csv"))
# dim(df_dpt_demo)
# 展示数据
df_dpt_demo %>%
  select(-`相关`) %>%
  DT::datatable(
    rownames = FALSE,
    options = list(
      dom = 'tip',
      pageLength = 5,
      lengthChange = FALSE,
      scrollX = TRUE
    )
  )
```
