---
title: "数据集"
execute:
  echo: false
  warning: false
  message: false
---

```{r}
#| echo: false
library(tidyverse)
library(here)
library(glue)
library(magrittr)
library(fs)
```

## 个股挂单数据


## 资金流数据


## 涨跌停数据


## 龙虎榜数据：每日龙虎榜个股名单（已执行）

### 数据说明

数据来源：东方财富

```{r}
#| echo: false
dir_tar <- here("data/dragon-pool")
files <- fs::dir_ls(dir_tar)

# 最近10个文件
last_10_files <- tail(files, 10)

# 最近的文件
last_file <- tail(files, 1)
# 最早的文件
first_file <- head(files, 1)
```

数据集：

- 日度龙虎榜股票池数据集`dragon-pool`

- 最新抓取的文件：`r basename(last_file)`， 最早抓取的文件：`r basename(first_file)`

下面展示`data/dragon-pool/`目录下的文件结构（最近抓取的10个文件）：
```{r}
#| echo: false
fs::dir_tree(dir_tar, regexp = paste(basename(last_10_files), collapse = "|"))
```


### 抓取流程


抓取每日龙虎榜个股名单。此为常规操作，可以根据需要每周抓取一次。

- 进入龙虎榜数据中心<https://data.eastmoney.com/stock/tradedetail.html>

- 设定日期。点击**自定义区间**

- 按日期抓取表格

- 保存到`data/dragon-pool/`

### 抓取代码

"code/scrape-04-dragon-pool.R"


## 龙虎榜数据：个股龙虎榜详细数据（未执行）

### 数据说明

- 个股龙虎榜数据集`dragon-stock`


```{r}
#| echo: false
dir_tar <- here("data/dragon-stock")
fs::dir_tree(dir_tar)
```

### 抓取流程

抓取目标个股的龙虎榜上榜详细数据。此为目标操作，根据目标个股需要进行抓取。

- 根据龙虎榜数据集，过滤目标个股的上榜日期。

- 根据上榜日期，构造出个股龙虎榜详细数据网页的网址

    - 诸如： `https://data.eastmoney.com/stock/lhb,{2025-01-03},{000533}.html`

- 进入上述个股龙虎榜网址，抓取其详细数据集

- 保存到`data/dragon-stock/`


### 抓取代码

暂无


## 龙虎榜数据：机构买卖每日统计（未执行）

### 数据说明

数据来源：东方财富

数据集：

- 机构买卖每日统计`dragon-inst`


### 抓取流程

url: <https://data.eastmoney.com/stock/hyyyb.html>

保存到`data/dragon-inst/`

### 抓取代码

暂无

## 龙虎榜数据：每日活跃营业部（已执行）

### 数据说明

```{r}
#| echo: false
dir_tar <- here("data/dragon-dpt")
files <- fs::dir_ls(dir_tar)

# 最近10个文件
last_10_files <- tail(files, 10)

# 最近的文件
last_file <- tail(files, 1)
# 最早的文件
first_file <- head(files, 1)
```

- 每日活跃营业部`dragon-dpt`

- 最新抓取的文件：`r basename(last_file)`， 最早抓取的文件：`r basename(first_file)`

- 下面展示`data/dragon-dpt/`目录下的文件结构（最近抓取的10个文件）：

```{r}
#| echo: false
fs::dir_tree(dir_tar, regexp = paste(basename(last_10_files), collapse = "|"))
```

### 抓取流程

保存到`data/dragon-dpt/`

### 抓取代码

"code/scrape-05-dragon-dpt.R"
