---
title: "关税冲击"
subtitle: "机构或游资的龙虎榜资金发生了结构性变化么？"
---

```{r}
#| label: load-packages
# 1. 加载必要的包
library(tidyverse)
library(magrittr)
library(dplyr)
library(stringr)
library(lubridate)
library(here)
library(glue)
library(jsonlite)
library(kableExtra)
```

针对美国发起的贸易关税战，中国证券市场管理部门可能采取的措施之一是限制机构或游资的资金交易额，这属于禁止做空市场的监管手段之一。这种限制措施并没有公开的政策文件，而是通过某些内部文件或口头传达的方式加以执行。例如证券管理部门可以通过直接电话沟通对某些券商进行“窗口指导”，要求券商限制机构或游资的资金交易额，否则机构或游资将面临资金冻结或账户暂停交易等处罚。

本文将使用东方财富网站的龙虎榜每日活跃营业部数据（网站爬取数据），分析机构或游资的龙虎榜资金是否发生了结构性变化。我们将主要采用可视化方法，绘制龙虎榜每日活跃营业部资金的变化趋势。

## 数据

### 数据来源

使用RSelenium+docker抓取东方财富网站的龙虎榜每日活跃营业部数据

数据来源：东方财富

数据集：每日活跃营业部数据集`dragon-dpt`

抓取流程：抓取每每日活跃营业部表格数据。此为常规操作，可以根据需要每周抓取一次。

- 进入龙虎榜数据中心<https://data.eastmoney.com/stock/hyyyb.html>
- 设定日期。点击**自定义区间**
- 按日期抓取表格数据
- 保存到`data/dragon-dpt/`目录下


```{r}
#| label: load-data-demo
# 加载示例数据
file_csv <- here("data", "dragon-dpt", "2025-03-31.csv")
date_demo <- basename(file_csv) %>% 
  str_extract("\\d{4}-\\d{2}-\\d{2}")
df_demo <- read_csv(file_csv) %>% 
  # 处理变量名，去除全部空格
  rename_with(~ str_replace_all(., " ", "")) %>% 
  # 处理日期，添加上板日期
  mutate(date = date_demo)
```


```{r}
#| label: show-demo-data
# 展示示例数据
df_demo %>% 
  #select(上板日, 营业部名称, 买入额, 卖出额, 净额) %>% 
  head(10) %>% 
  kbl(caption = "示例数据") %>% 
  kable_styling(
    bootstrap_options = c("striped", "hover", "condensed", "responsive")
    )
```


```{r}
#| label: show-demo-for-ai
# 展示示例数据，用于AI分析
df_demo %>% 
  #select(上板日, 营业部名称, 买入额, 卖出额, 净额) %>% 
  head(10) %>%
  knitr::kable()
```

### 机构和游资的识别

机构识别：比较容易识别。

- 营业部名称以“机构专用”开头（机构专用席位，比较复杂，暂无席位id）
- 营业部名称以“深股通”开头（深股通席位，有席位id）
- 营业部名称以“沪股通”开头（沪股通席位，有席位id）

机构专用席位指的是基金、保险、社保等机构投资者使用的交易通道，这些席位不公开具体名称，只显示为“机构专用”。具体席位包括：

- 公募基金：通过专用通道交易的公募基金产品。
- 私募基金：部分大型私募基金可能使用机构席位。
- 社保基金、保险资金：社保组合、保险资管产品等。
- QFII/RQFII：合格境外机构投资者的交易通道。
- 券商自营：证券公司以自有资金进行投资的交易。
- 其他金融机构：如银行理财子公司、信托计划等。


游资识别：比较困难。

- 方法1：通过同花顺桌面版，可以识别游资的营业部名称（可以识别主要游资席位）

- 方法2：除机构外的营业部名称，都可识别为游资营业部


同花顺桌面版游资席位识别。以下为人工手动整理得到的游资席位，并按照他们的操作特征进行了归类：

1. 统帅级：资金实力雄厚

- 章盟主：国泰君安上海海阳西路
- 炒股养家：华鑫证券上海红宝石路、华鑫证券上海茅台路、华鑫证券上海宛平南路
- 呼家楼：中信建投证券北京东城分公司、中信证券北京总部
- 毛老板：方正证券乐山龙游路
- 湖里大道：兴业证券厦门湖里大道
- 作手新一：国泰君安南京太平南路

2. 新生代：

- 陈小群：中国银河大连黄河路
- N周二：中信证券杭州凤起路

3. 首板留：一般只做首板，很少做二板

- 消闲派：国泰君安宜昌沿江大道
- 流沙河：中国银河证券绍兴
- 成都系：国金证券成都北一环路
- 中山东路：国泰君安上海中山东路

4. 逻辑派：考虑目标股的基本面，进行逻辑分析

- 思明南路：东亚前海证券上海分公司
- 小棉袄：海通证券常州健身路？

5. 其他

- 一瞬流光：中泰证券湖北分公司
- 小睿睿：申港证券深圳深南东路证券营业部
- 徐留胜：华泰证券深圳益田路荣超商务中心证券营业部
- 孙哥：中信证券上海凯滨路
- 北京中关村：中国银河北京中关村大街
- 宁波桑田路：国盛证券宁波桑田路
- 玉兰路：东莞证券南京分公司
- 中山东路：国泰君安上海松江中山东路证券营业部
- 曲江池：国投证券西安曲江池南路
- 广东帮：财通证券温岭中华路
- 温州帮：广发证券台州东海大道、浙商证券东阳环城北路、中信建投证券慈溪三北西大街、东兴证券上海肇嘉浜路、招商证券深圳深南大道车公庙、中金公司北京建国门外大街、上海证券乐清柳青南路
- 杭州帮：光大证券杭州延安路
- 敢死队：平安证券深圳深南东路罗湖商务中心
- 低位挖掘：国融证券青岛分公司、中信证券金华分公司、东莞证券浙江分公司、东莞证券四川分公司、东莞证券厦门分公司、华鑫证券上海东大名路
- T王：东方财富证券拉萨团结路、东方财富证券拉萨金融城南环路、东方财富证券拉萨东环路、东方财富证券山南香曲东路
- 量化打板：华鑫证券成都交子大道、开源证券西安西大街


6. 量化资金力量：通过频繁自动化交易，进行量化交易

- 华鑫证券上海分公司
- 华泰证券总部
- 中金公司上海分公司
- 高盛（中国）上海浦东新区世纪大道

## 分析方法

### 分机构和游资的龙虎榜资金趋势的图形可视化分析

主要步骤：

1. 读取数据

- 确定时间范围：2025-01-01至2025-04-13
- 读取全部csv文件
- 合并数据
- 识别机构和游资
- 计算机构和游资的龙虎榜资金

2. 图形可视化分析

- 绘制机构和游资的龙虎榜资金趋势图
- 绘制机构和游资的龙虎榜资金占比图
- 绘制机构和游资的龙虎榜资金净额图

3. 图形要求

- 采用R语言绘制图形
- 采用可交互的图形，例如可采用plotly包等
- 使用quarto html输出展示







